臺灣高等法院臺中分院民事裁定　　　　九十年度家再字第六號
　　　　　　　　　　　　　　　　　　　　　　　　　　　 九十一年度家再字第一號
　　　再審聲請人　　甲○○
　　　送達代收人　　陳永安
　　　再審相對人　　乙○○
右當事人間請求通常保護令事件，再審聲請人對於中華民國九十年十月二十六日本院
九十年度家護抗字第九八號確定裁定聲請再審，本院裁定如左：
    主    文
再審之聲請駁回。
再審聲請費用由再審聲請人負擔。
     理        由
一、按家庭暴力防治法第十九條第二項規定：「保護令之程序，除本章別有規定外，
    準用非訟事件法有關規定，非訟事件法未規定者，準用民事訴訟法有關規定。」
    ，家庭暴力防治法及非訟事件法就再審既無規定，則保護令事件裁定自得準用民
    事訴訟法第五百零七條規定，對之聲請再審（最高法院九十年度第十三次民事庭
    會議紀錄參照），合先敘明。
二、本件再審聲請意旨略以：依民事訴訟法第四百九六條第一項第十三款之規定，當
    事人發見未經斟酌之證物或得使用該證物者，以其經斟酌可受較有利益之裁判者
    為限，得以再審之訴對於確定終局判決聲明不服。是再審聲請人依法於三十日之
    不變期間內，對九十年家護抗字第九八號確定裁定聲請再審。查兩造原係夫妻，
    再審聲請人於民國八十九年十一月間被騙離婚，又被指控於九十年五月初，在彰
    化縣員林鎮○○路五四三巷五弄八號，以汽油潑灑再審相對人身體，並持打火機
    作勢恫嚇，於同年七月二十五日，至再審相對人彰化縣員林鎮○○街十八號工作
    場所騷擾相對人，於同年七月三十日，在彰化縣員林鎮○○路五四三巷五弄八號
    ，以汽油潑灑房間等情。然再審聲請人係潑灑汽油於自己身體，為喚取再審相對
    人對事情重視，事後再審聲請人已對再審相對人表示歉意，並未對再審相對人潑
    灑汽油，證人陳瓊真所為證言，不能證明再審聲請人潑灑汽油之事。又再審聲請
    人於九十年四月九日後一直住在一起，亦無對相對人所謂繼續實施身體上精神上
    之不法侵害行為，實則，雙方爭執之導火線為再審相對人私自以無所得之再審聲
    請人的名義報稅，並冒名簽章，試圖逃漏稅，再審聲請人直至收到財政部中區國
    稅局行政執行案件移送書才知悉此事，再審聲請人因此向再審相對人詢問，致有
    再審相對人聲請本件保護令之事件，原確定裁定核發家庭暴力防治法第十三條第
    二項第一、二、四款所定保護令，係為不當限制，再審聲請人之行為應僅核發同
    條項一款之保護令即已足，並提出財政部中區國稅局行政執行案件移送書、八十
    七年度綜合所得稅結算申報書等件為證，爰基於上開事證，依民事訴訟法第五百
    零七條準用同法第四百九十七條、第四百九十六條第一項第十三款之規定，對該
    確定裁定聲請再審，聲請將本院九十年家護抗字第九八號確定裁定廢棄，及核發
    家庭暴力防治法第十三條第二項第一款所定之通常保護令等語。
三、經查：再審相對人於原審法院以再審聲請人於九十年五月初，在彰化縣員林鎮○
    ○路五四三巷五弄八號，以汽油潑灑再審相對人之身體後，並持打火機作勢恫嚇
    ，於同年七月二十五日，至再審相對人彰化縣員林鎮○○街十八號工作場所騷擾
    ，又於同年七月三十日，在彰化縣員林鎮○○路五四三巷五弄八號，以汽油潑灑
    房間等情，而依家庭暴力防治法規定聲請原審法院對再審聲請人核發本件保護令
    ，經原審法院裁准依同法第十三條第二項第一、二、四款所定內容之保護令，再
    審聲請人不服提起抗告，又經本院九十年家護抗字第九八號裁定駁回抗告確定，
    ，核本院確定裁定以再審聲請人上開侵害行為，業據再審相對人於原審法院陳述
    綦詳，並經證人即兩造之女陳瓊真證稱：再審聲請人拿汽油潑灑房間等語明確，
    再審聲請人亦陳述其以汽油潑灑自己身體等情無訛，復有彰化縣警察局員林分局
    處理家庭暴力案件調查紀錄表在卷可稽，而認再審聲請人對再審相對人確有實施
    身體上精神上之不法侵害行為，且有繼續對再審相對人實施不法侵害行為之危險
    ，而核發家庭暴力防治法第十三條第二項第一、二、四款所定「禁止家庭暴力」
    、「禁止騷擾」及「遠離」之通常保護令，經核本院確定裁定，於法並無不合。
    ，再審聲請人提起本件再審，固以：再審相對人聲請本件保護令，係再審相對人
    私自以無所得之再審聲請人的名義報稅，並冒名簽章，試圖逃漏稅，其收到財政
    部中區國稅局行政執行案件移送書才知悉此事，於向再審相對人詢問時，始發生
    上開行為等語，並提出財政部中區國稅局行政執行案件移送書、八十七年度綜合
    所得稅結算申報書等件為證，惟查上開事因，縱為再審相對人聲請本件保護令之
    導火線，惟仍無礙再審聲請人上開不法侵害行為之存在，上開證物縱經斟酌，並
    未能使再審聲請人可受較有利益之裁判。再審聲請人提起本件再審，為無理由，
    應予駁回。
四、爰依民事訴訟法第五百零七條、第五百零二條第二項、第九十五條、第七十八條
    ，裁定如主文。
中　　　華　　　民　　　國　　九十一　　年　　　一　　　月　　　九　　　日
~B1民事第四庭審判長法　官　黃斐君
~B2　　　　　　　　法　官　張鑫城
~B3　　　　　　　　法　官　張浴美
右為正本係照原本作成。
不得抗告。
~B　　　　　　　　書記官　郭振祥
中　　　華　　　民　　　國　　九十一　　年　　　一　　　月　　 十一　　 日
                                                                        Ｙ
